臺灣高等法院臺中分院刑事裁定　
111年度聲字第426號

聲  請  人  臺灣高等檢察署臺中檢察分署檢察官     
受  刑  人  陳威翰



上列聲請人因受刑人數罪併罰有二裁判以上，聲請定其應執行之
刑（聲請案號：111年度執聲字第81號），本院裁定如下：
    主  文
甲○○因犯如附表所示各罪所處之刑，有期徒刑部分應執行有期徒
刑陸年陸月。
    理  由
一、聲請意旨略以：受刑人甲○○（下稱受刑人）因妨害自由數罪
    ，先後經判決確定如附表。數罪中雖有刑法第50條第1項但
    書所列情形，惟受刑人已請求檢察官聲請定應執行刑，有臺
    灣南投地方檢察署民國111年1月6日是否請求定應執行刑調
    查表足稽，應依刑法第50條第2項、第53條、第51條第5款規
    定，定其應執行之刑。爰依刑事訴訟法第477條第1項聲請裁
    定等語。
二、按數罪併罰，有二裁判以上者，依刑法第51條之規定，定其
    應執行之刑；而數罪併罰，宣告多數有期徒刑者，於各刑中
    之最長期以上，各刑合併之刑期以下，定其刑期，但不得逾
    30年，刑法第53條、第51條第5款分別定有明文。又法律上
    屬於自由裁量事項，尚非概無法律性之拘束，在法律上有其
    外部界限及內部界限，前者法律之具體規定，使法院得以具
    體選擇為適當裁判，此為自由裁量之外部界限；後者法院為
    自由裁量時，應考量法律之目的，法律秩序之理念所在，此
    為自由裁量之內部界限。法院為裁判時，二者均不得有所踰
    越。在數罪併罰而有二裁判以上，應定其應執行刑之案件，
    法院所為刑之酌定，固屬自由裁量事項，然對於法律之內、
    外部界限，仍均應受其拘束。
三、經查，受刑人所犯如附表所示之罪，前經本院及臺灣南投地
    方法院判處如附表所示之刑，均確定在案，有各該案件之判
    決書及臺灣高等法院被告前案紀錄表等在卷可憑。而受刑人
    所犯上開各罪，有刑法第50條第1項但書所列之不得併合處
    罰情事，惟經受刑人依刑法第50條第2項規定請求檢察官向
    本院聲請合併定應執行刑，此亦有111年1月6日之臺灣南投
    地方檢察署刑法第50條第1項但書案件是否請求定應執行刑
    調查表影本在卷足憑，本院審核認聲請為正當，應予准許。
    爰審酌受刑人所犯如附表所示之罪之刑期總合及內部界限、
    外部界限之範圍，及編號1為傷害罪、編號2及編號7均為恐
    嚇危害安全罪、編號3為成年人與少年共同犯毀損他人物品
    罪、編號4為成年人與少年共同犯重傷害未遂罪、編號5為非
    法持有可發射子彈具殺傷力之槍枝罪、編號6為恐嚇取財未
    遂罪，各罪之犯罪時間介於106年1月22日至107年8月3日，
    且犯罪類型、行為態樣、動機均不相同，責任非難重複之程
    度較低等情狀，就有期徒刑部分定其應執行之刑如主文所示
    。
四、依刑事訴訟法第477條第1項，刑法第50條第2項、第53條、
    第51條第5款，裁定如主文。
中　　華　　民　　國　　111 　年　　2 　　月　　11　　日
        　　刑事第六庭    審判長法　官  張  靜  琪
　　　　　 　　　　　　　　　   法　官  許  冰  芬
 　　　　　　　　　　　　　　　 法　官  鍾  貴  堯     
以上正本證明與原本無異。     
如不服本裁定，得於收受送達後5日內向本院提出抗告書狀(須附
繕本)。因疫情而遲誤不變期間，得向法院聲請回復原狀。
                               書記官  何  佳  錡       
　　　　　　　　　　　　　　　　　　
中　　華　　民　　國　　111 　年　　2 　　月　　11　　日
附表：受刑人甲○○定應執行刑案件一覽表
編           號  1 2 3 罪           名  傷害 恐嚇危害安全 成年人與少年共同犯毀損他人物品 宣    告     刑  有期徒刑10月 有期徒刑2月 有期徒刑3月 犯  罪  日   期  106年1月22日 106年12月2日 107年3月7日 偵查(自訴)機關年  度  案  號  臺灣南投地方檢察署106年度少連偵續字第1號 臺灣南投地方檢察署107年度少連偵字第55、57、58號、107年度偵字第2075、3461號、109年度少連偵字第30號、109年度偵字第2129號 臺灣南投地方檢察署107年度少連偵字第55、57、58號、107年度偵字第2075、3461號、109年度少連偵字第30號、109年度偵字第2129號 最後事實審 法        院 臺灣高等法院臺中分院 臺灣高等法院臺中分院 臺灣高等法院臺中分院  案        號 108年度上訴字第2176號 109年度上訴字第1211號 109年度上訴字第1211號  判 決  日 期 109年4月14日 109年11月4日 109年11月4日 確定判決 法        院 臺灣高等法院臺中分院 臺灣高等法院臺中分院 臺灣高等法院臺中分院  案        號 108年度上訴字第2176號 109年度上訴字第1211號 109年度上訴字第1211號  判決確定日期 109年5月19日 109年11月4日 （不得上訴） 109年11月4日 （不得上訴） 是否為得易科罰金或易服社會勞動之案件  不得易科罰金、不得易服社會勞動 得易科罰金、得易服社會勞動 得易科罰金、得易服社會勞動 備            註  1.臺灣南投地方檢察署110年度執更字第441號（併同署110年度執更字第335號、110年度執字第155號、110年度執字第1085號；編號1至6定刑6年4月）。 2.本院110年度聲字第1369號裁定於110年5月31日就編號1、4、5共3罪定刑5年8月時，編號1之罪已於110年5月26日執行完畢。 3.臺灣南投地方法院110年度聲字第416號裁定於110年7月28日就編號1至6共6罪定刑6年4月時，編號2、3之罪已於110年5月31日執行完畢（羈押日數118日）。   
編           號  4 5 6 罪           名  成年人與少年共同犯重傷害未遂 非法持有可發射子彈具殺傷力之槍枝 恐嚇取財未遂 宣    告     刑  有期徒刑2年7月 有期徒刑3年（併科罰金新臺幣5萬元） 有期徒刑6月 犯  罪  日   期  107年2月14日 106年12月間之某時許起至為警查獲時止 107年8月3日 偵查(自訴)機關年  度  案  號  臺灣南投地方檢察署107年度少連偵字第55、57、58號、107年度偵字第2075、3461號、109年度少連偵字第30號、109年度偵字第2129號 臺灣南投地方檢察署107年度少連偵字第55、57、58號、107年度偵字第2075、3461號、109年度少連偵字第30號、109年度偵字第2129號 臺灣南投地方檢察署108年度少連偵字第28號、108年度偵字第1091號 最後事實審 法        院 臺灣高等法院臺中分院 臺灣高等法院臺中分院 臺灣南投地方法院  案        號 109年度上訴字第1211號 109年度上訴字第1211號 109年度訴字第162號  判 決  日 期 109年11月4日 109年11月4日 110年5月7日 確定判決 法        院 最高法院 最高法院 臺灣南投地方法院  案        號 110年度台上字第2192號 110年度台上字第2192號 109年度訴字第162號  判決確定日期 110年3月25日 110年3月25日 110年6月9日 是否為得易科罰金或易服社會勞動之案件  不得易科罰金、不得易服社會勞動 不得易科罰金、不得易服社會勞動 得易科罰金、得易服社會勞動 備            註  同編號1至3之「備註」欄1.之記載。   
編           號  7 （以下空白）  罪           名  恐嚇危害安全   宣    告     刑  有期徒刑6月   犯  罪  日   期  107年3月25日   偵查(自訴)機關年  度  案  號  臺灣南投地方檢察署108年度少連偵字第28號、108年度偵字第1091號   最後事實審 法        院 臺灣高等法院臺中分院    案        號 110年度上訴字第1512號    判 決  日 期 110年11月2日   確定判決 法        院 臺灣高等法院臺中分院    案        號 110年度上訴字第1512號    判決確定日期 110年11月2日 （不得上訴）   是否為得易科罰金或易服社會勞動之案件  得易科罰金、得易服社會勞動   備            註  臺灣南投地方檢察署110年度執字第1826號